【裁判字號】    98,交抗,1101
【裁判日期】    980424
【裁判案由】    違反道路交通管理處罰條例
【裁判全文】
臺灣高等法院交通事件裁定            98年度交抗字第1101號
    抗  告  人
    即受處分人  甲○○
上列抗告人因違反道路交通管理處罰條例案件，不服臺灣板橋地
方法院97年度交聲字第2191號，中華民國98年 3月25日裁定，提
起抗告，本院裁定如下：
    主  文
抗告駁回。
    理  由
一、原裁定略以：
  (一)受處分人甲○○所有之車號 BL-7385號自用小客車，於民國
    (下同)97 年4月20日10時51分許，在臺中縣梧棲鎮○○路與
    大通路口，因「駕車行經有燈光號誌管制之交岔路口闖紅燈
    」之違規行為，經警依採證照片，以內政部警政署台中港務
    警察局97年5月8日中港警行字第 UE0000000號舉發違反道路
    交通管理事件通知單逕行舉發，再經原處分機關於97年 7月
    25 日依道路交通管理處罰條例第53條第1項之規定，裁處罰
    鍰新臺幣（下同）2,700元，並依同條例第63條第1項第 3款
    之規定，記違規點數3點。
  (二)受處分人固不否認其所有之車號 BL-7385號自用小客車行經
    上開路口，經警拍照舉發闖紅燈乙節。就本件受處分人之違
    規事實，經台中港務警察局提出舉發違規採證照片，於97年
    4月20日上午7時37分15秒時，上開路口號誌為紅燈，且已亮
    起49秒，受處分人所有之車輛已通過停止線，後輪在行人穿
    越道之位置；而至同日上午 7時37分16秒，該車輛則已通過
    行人穿越道進入路口，紅燈已亮起50秒，此有照片 2張在卷
    可查。是以受處分人辯稱其駕駛車輛通過停止線時為黃燈，
    顯不足信。本件受處分人確於前揭時地，有「駕車行經有燈
    光號誌管制之交岔路口闖紅燈」之違規行為，事證明確。從
    而，原處分機關依道路交通管理處罰條例第53條第 1項之規
    定，裁處罰鍰2,700元，並依同條例第63條第1項第 3款之規
    定，記違規點數 3點之處分，其認事用法均無違誤，裁罰亦
    無不當，本件異議為無理由，應予駁回。
二、抗告意旨略以：受處分人駕車通過路口時是黃燈，行過後才
    是紅燈，有照片為證；況闖紅燈照相，跨越停止線就會拍照
    ，而不是過線才照；且紅綠燈上並沒有一般所見之讀秒數據
    為憑，實難以服眾。受處分人被拍二張照片都是已過停止線
    ，並非闖紅燈，該闖紅燈照相機有可能故障未維修等語。
三、按汽車駕駛人，行經有燈光號誌管制之交岔路口闖紅燈者，
    處1,800元以上5,400元以下罰鍰；汽車駕駛人有第53條情形
    者，除依原條款處罰鍰外，並予記違規點數 3點，道路交通
    管理處罰條例第53條第1項、第63條第1項第 3款分別定有明
    文。
四、經查：
  (一)本件受處分人因違反道路交通管理處罰條例案件，經原審法
    院裁定後，於98年4月2日將裁定正本送達受處分人住所，由
    受處分人本人親自收受，有原審卷附之送達證書可稽。此項
    抗告期間既無特別規定，自為 5日，又受處分人住所地為臺
    北縣永和市，依法院訴訟當事人在途期間標準第2條第1款規
    定，應加計在途期間 2日，則受處分人之抗告期間，自裁定
    送達之翌日即98年4月3日起算，計至98年4月9日始為抗告期
    間之末日。受處分人不服原審裁定，於98年4月9日向原審法
    院提出抗告，有原審法院收文戳可稽，則受處分人之抗告尚
    未逾法定期間，合先敘明。
  (二)受處分人於97年4月20日10時51分許，駕駛車號 BL-7385 號
    自用小客車，行經臺中縣梧棲鎮○○路與大通路口時，因有
    「駕駛人行經有燈光號誌管制之交岔路口闖紅燈」之違規，
    經內政部警政署台中港務警察局依據採證照片逕行舉發等情
    ，有該局中港警行字第 UE0000000號舉發違反道路交通管理
    事件通知單、採證照片 2幀、交通部公路總局臺北區監理所
    97年7月25日北監自裁字第裁 40-UE0000000號違反道路交通
    管理事件裁決書、交通部通部公路總局臺北區監理所97年 7
    月10日北監自字第0976022141號函、內政部警政署台中港務
    警察局97年7月7日中港警行字第0970005415號函各 1份在卷
    可稽。
  (三)受處分人固不否認其於上開時、地，駕駛所有之車號BL-738
    5 號自用小客車行經上開路口，經警拍照舉發闖紅燈乙節，
    惟以其駕駛車輛通過停止線時為黃燈等語置辯；然查：受處
    分人駕駛車輛遭儀器感應拍攝第 1張照片時，為號誌轉換為
    紅燈後第49秒，依照片所示，該車輛已通過停止線，位於行
    人穿越道上位置，惟受處分人仍未煞停繼續以車速64公里前
    進，於號誌轉換為紅燈後第50秒再遭儀器感應拍攝第 2張照
    片，此時該車輛已通過行人穿越道進入路口等情，有採證照
    片2幀及內政部警政署台中港務警察局97年7月 7日中港警行
    字第0970005415號函附卷可稽。則受處分人既得正面目視交
    通號誌，而於駕駛系爭汽車直行於上開路段，由遠而近，漸
    抵該交岔路口之行進過程中，該號誌紅燈亮啟時間已長達49
    秒，乃受處分人無視燈光號誌，逕行闖越，受處分人確實有
    闖紅燈之違規事實，足堪認定。原處分機關依道路交通管理
    處罰條例第53條第1項、第63條第1項第 3款之規定，就受處
    分人前揭違規行為，裁處罰鍰2,700元，並記違規點數3點，
    於法並無不合，原審基此裁定駁回其異議，亦無不當。受處
    分人仍執前詞，提起抗告，為無理由，應予駁回。
五、據上論結，應依道路交通案件處理辦法第26條，刑事訴訟法
    第412條，裁定如主文。
中    華    民    國    98    年    4     月    24    日
                  刑事第十四庭審判長法  官  陳志洋
                                    法  官  謝靜慧
                                    法  官  梁耀鑌
以上正本證明與原本無異。
不得再抗告
                                    書記官  莊淑茹
中    華    民    國    98    年    4     月    28    日


司法院資訊處製作；財團法人民間司法改革基金會備份。
